臺灣臺中地方法院刑事判決
110年度原訴字第14號
公  訴  人  臺灣臺中地方檢察署檢察官
被      告  莊為棟


選任辯護人  周仲鼎律師
被      告  張皓鈞


選任辯護人  孫瑋澤律師
被      告  曾聖紘



選任辯護人  林思儀律師
            翁晨貿律師
被      告  楊翊安



選任辯護人  黃瑞霖律師
            盧永盛律師
上列被告等因妨害自由等案件，經檢察官提起公訴（109年度偵
字第31342號），本院判決如下：
    主    文
莊為棟犯圖利聚眾賭博罪，處有期徒刑伍月，如易科罰金，以新
臺幣壹仟元折算壹日，扣案如附表一所示之物均沒收之，未扣案
之犯罪所得新臺幣壹拾貳萬元沒收之，於全部或一部不能沒收或
不宜執行沒收時，追徵其價額；又共同犯剝奪他人行動自由罪，
處有期徒刑壹年。 
張皓鈞共同犯剝奪他人行動自由罪，處有期徒刑拾月。
曾聖紘共同犯剝奪他人行動自由罪，累犯，處有期徒刑陸月，如
易科罰金，以新臺幣壹仟元折算壹日。
楊翊安共同犯剝奪他人行動自由罪，處有期徒刑伍月，如易科罰
金，以新臺幣壹仟元折算壹日。
    犯罪事實
一、莊為棟基於意圖營利供給賭博場所及聚眾賭博之犯意，自民
    國109年8月1日起至為警查獲之日即109年10月17日止，在臺
    中市○區○○路0段00號建築物之2樓處，開設賭場並招攬不特
    定多數之賭客在此賭博財物，賭博方法係以麻將為賭具，每
    底新臺幣（下同）1,000元，每台100元，胡牌者按底加台數
    向放牌遭胡者收取賭資，自摸者則依底加台數向其他各家收
    取賭資，賭客自摸1次，則由莊為棟抽取300元之抽頭金，每
    4圈以抽頭1,200元為上限，以此方式供給賭博場所及聚眾賭
    博以營利，並於經營上開賭場期間，共獲利12萬元。
二、莊為棟與莊憶華、許博俊、李明欽、陳偉強等人，於109年1
    0月17日18時30分許起，輪流做莊以麻將牌賭博，嗣同日21
    時許，莊為棟因發現莊憶華、許博俊2人聯合詐賭，而突然
    停止牌局，莊為棟遂與在場胞弟莊萬皇(業經本院通緝)、張
    皓鈞(起訴書誤載為張鈞皓，下同)共同基於使人行無義務之
    事及剝奪他人行動自由之犯意聯絡，先由莊為棟將莊憶華、
    許博俊之行動電話及莊憶華如附表二編號5所示內裝有2萬7,
    000元之背包、及賭桌上屬於莊憶華之1萬餘元強行取走，莊
    為棟復強行拔取許博俊手上如附表二編號2、6所示之戒指、
    黃金錢母1個、褲袋中現金4萬元，並喝令莊憶華、許博俊留
    在原處，莊為棟、莊萬皇、張皓鈞及數名真實姓名不詳之成
    年男子等人復以手揮拳、腳踢及以槍枝形狀之硬物敲打等方
    式，毆打許博俊全身及頭部致其倒地，莊萬皇並揮拳毆打莊
    憶華臉頰，復於上開過程中以水果刀(未扣案)，刺入許博俊
    右大腿，致許博俊受有頭部挫傷、左眼挫傷並結膜下出血、
    右大腿2公分穿刺傷、莊憶華受有左側臉頰紅腫等傷害（傷
    害部分均未據告訴），張皓鈞並以「去外面打聽我的綽號都
    問得到」等言語，使之認為張皓鈞為黑道兇狠人士，不順從
    者將遭遇不測等脅迫而就範，莊為棟復強行取走莊憶華身上
    所配戴如附表二編號1至4所示之物，莊為棟、莊萬皇、張皓
    鈞即以上開強暴、脅迫方式使莊憶華及許博俊行無義務之事
    。莊為棟、莊萬皇、張皓鈞及數名真實姓名不之成年男子等
    人復以束帶綑綁莊憶華及許博俊2人之雙手、許博俊之雙腳
    、以膠帶矇住莊憶華及許博俊之雙眼、並脫去許博俊身上所
    有衣物僅剩內褲後，再行毆打許博俊，而以此等強暴方式剝
    奪莊憶華及許博俊之行動自由，莊為棟隨後要求莊憶華、許
    博俊交出100萬元，否則要押走2人讓其等死，並要求莊憶華
    撥打電話對外借款，而行無義務之事，然莊憶華撥打予友人
    吳柏恒後，一開口便將賭場地址報予對方知悉，遂又遭莊萬
    皇毆打阻止。又莊為棟、莊萬皇及張皓鈞等人，承前開剝奪
    他人行動自由之犯意聯絡，由莊為棟指使曾聖紘、楊翊安等
    人押解莊憶華外出取款及由莊萬皇等人負責押解許博俊，詎
    曾聖紘及楊翊安明知上情，仍與莊為棟、莊萬皇、張皓鈞及
    其餘真實姓名不詳之成年男子形成共同基於剝奪他人行動自
    由之犯意聯絡，於同日21時39分許起，共同押解莊憶華至1
    樓並進入車牌號碼000-0000號自用小客車內，在外繞行遊蕩
    等待莊為棟等人進一步指示，另由莊萬皇及其餘同夥，將許
    博俊自2樓處押解至1樓，欲以其他車輛押解至他處時，經許
    博俊用力掙扎後撐脫束帶，全身僅著內褲逃至附近全家便利
    商店內躲藏。同日22時許，警據吳柏恒報案，前往賭場查察
    後，許博俊始返回賭場求救，現場警員復要求莊為棟去電予
    曾聖紘、楊翊安等人投案，2人遲於知悉為警查獲後約1小時
    ，即同日23時5分許，始駕駛前開車輛至臺中市政府警察局
    第二分局立人派出所，使莊憶華獨自下車，步行進入前開派
    出所。嗣經警扣得如附表一及二所示之物，始悉上情。
三、案經臺中市政府警察局第二分局報告臺灣臺中地方檢察署檢
    察官偵查起訴。 
    理    由
壹、程序部分
一、按被告以外之人於審判外之言詞或書面陳述，除法律有規定
    者外，不得作為證據，刑事訴訟法第159條第1項定有明文。
    經查，本案被告莊為棟、張皓鈞、曾聖紘及楊翊安辯護人均
    於準備程序中爭執證人即被害人莊憶華、許博俊於警詢時陳
    述之證據能力（見本院卷一第195至196頁），是證人即被害
    人莊憶華、許博俊於警詢時之陳述，因屬被告莊為棟、張皓
    鈞、曾聖紘及楊翊安以外之人於審判外之言詞陳述，經查尚
    無刑事訴訟法第159條之3所定之例外情形，依上開規定，被
    害人莊憶華、許博俊於警詢時之陳述，應無證據能力。次按
    被告以外之人於偵查中向檢察官所為之陳述，除顯有不可信
    之情況者外，得為證據，刑事訴訟法第159條之1第2項定有
    明文。而是否「顯有不可信之情況」，係由法院依該偵查中
    陳述之外部情況以為判斷。再者，刑事訴訟法並無檢察官於
    偵查中訊問證人時，應予被告詰問機會之規定，故證人於檢
    察官偵查中訊問時未經被告進行詰問，仍有證據能力（最高
    法院96年度台上字第2786號判決意旨參照）。是該未經被告
    詰問之被告以外之人於偵查中向檢察官所為之陳述，除顯有
    不可信之情況者外，係屬有證據能力，但為未經完足調查之
    證據。當事人對於詰問權既有處分之權能，則此項詰問權之
    欠缺，非不得於審判中由被告行使以補正，而完足為經合法
    調查之證據（最高法院96年度台上字第1870號判決意旨參照
    ）。本案被害人莊憶華及許博俊於檢察官偵訊時係以證人身
    分接受檢察官訊問，並已依法具結(見偵31342號卷一第475
    至484頁)，且被告張皓鈞及楊翊安之辯護人就被害人莊憶華
    及許博俊偵訊之證述欠缺可信性外部保障之情形，復未提出
    其他證據以實其說，雖屬傳聞證據，但並無顯不可信之情形
    ，因此自具有證據能力，且被害人莊憶華及許博俊於本院審
    理中業已到庭接受交互詰問，被告張皓鈞及楊翊安對質詰問
    權之保障亦已獲實踐，而完足為經合法調查之證據，依照上
    開說明，被害人莊憶華及許博俊於偵查中經具結之證述，均
    應有證據能力。被告張皓鈞及楊翊安之辯護人均辯稱被害人
    2人於偵查中之證述無證據能力等語(見本院卷一第195至196
    頁)，尚難憑採。
二、除前述證據外，本判決下述所引用被告莊為棟、張皓鈞、曾
    聖紘及楊翊安以外之人於審判外之陳述，檢察官、被告4人
    及辯護人等於本院審理時對於該等證據能力均未爭執，且迄
    於言詞辯論終結前亦無聲明異議，本院審酌該證據資料作成
    時之情況，尚無違法不當及證明力明顯過低之瑕疵，而認為
    以之作為證據應屬適當，依刑事訴訟法第159條之5規定，均
    有證據能力。至其餘認定本案犯罪事實之非供述證據，查無
    違反法定程序取得之情，依刑事訴訟法第158條之4規定反面
    解釋，亦具證據能力。
貳、實體部分
一、認定犯罪事實所憑之證據及理由
㈠、被告莊為棟部分
    訊據被告莊為棟對前開犯罪事實一及二均坦承不諱(見本院
    卷二第238頁、第241頁)，並有證人即被告張皓鈞於警詢及
    偵查之證述(見偵31342號卷一第109至113頁、第338至339頁
    ，偵31342號卷二第147至148頁)、證人即被告曾聖紘、楊翊
    安及同案被告莊萬皇於警詢時之證述(見偵31342號卷一第14
    9至151頁、第157至159頁、第141至145頁、第401至402頁)
    、證人即被害人莊憶華及許博俊於偵查及本院審理中之證述
    （見偵31342號卷一第475至484頁，偵31342號卷二第291至2
    92頁，本院卷一第450至469頁、第476至484頁、第492至506
    頁、第515至526頁）在卷可證，復有被害人許博俊之中國醫
    藥大學附設醫院109年10月18日診斷證明書1份、被害人許博
    俊與莊憶華間通訊軟體LINE對話紀錄擷圖8張、臺中市政府
    警察局第二分局扣押筆錄、扣押物品目錄表各1份、贓物認
    領保管單2份、現場照片9張、扣押物品照片3張、密錄器影
    像畫面擷圖13張、現場照片6張、被害人莊憶華傷勢照片3張
    、被害人莊憶華前往立人派出所報案之監視器錄影畫面擷圖
    3張、車牌號碼000-0000號自用小客車照片、車行紀錄、臺
    中市政府警察局勤務指揮中心受理110報案紀錄單各1份、10
    9年10月17日21時49分被害人許博俊逃往全家便利商店求救
    之監視器畫面翻拍照片1份、現場照片3張、本院110年10月2
    8日勘驗筆錄、監視器及密錄器影像勘驗擷圖、本院110年12
    月2日勘驗筆錄及密錄器影像勘驗擷圖各1份(見偵31342號卷
    一第105頁、第197至203頁、第205至211頁、第215頁、第21
    7頁、第219頁、第229至237頁、第239至243頁、第375至387
    頁、第387至393頁、第393至395頁、第397至399頁、第399
    頁、第403至407頁、第409頁，偵31342號卷二第141頁、第1
    75至177頁，本院卷一第294頁、第297頁、第299至301頁、
    第303至304頁、第305至314頁、第319至340頁、第359至362
    頁、第367至373頁)在卷可稽，足徵被告莊為棟自白應與事
    實相符，可以採信。
㈡、被告張皓鈞、曾聖紘及楊翊安部分
    訊據被告張皓鈞固坦承被告莊為棟、同案被告莊萬皇毆打被
    害人許博俊時在場等情；被告曾聖紘及楊翊安固均坦承有搭
    載被害人莊憶華欲前往彰化取款之事實，惟被告張皓鈞矢口
    否認有何強制及剝奪行動自由犯行，辯稱：我當時將被告莊
    為棟、莊萬皇和被害人許博俊架開後，就離開去1樓云云；
    被告張皓鈞辯護人為被告張皓鈞辯稱：本案卷內並無證據足
    資證明被告張皓鈞與被告莊為棟、同案被告莊萬皇等人有犯
    意聯絡及行為分擔云云；被告曾聖紘及楊翊安亦均矢口否認
    有何剝奪行動自由犯行，均辯稱：只是載被害人莊憶華去拿
    錢云云，被告曾聖紘辯護人為被告曾聖紘辯稱：被告曾聖紘
    只是單純在現場，並駕車載被害人莊憶華，且上下車均是由
    被害人莊憶華上下車，車內也未控制被害人莊憶華行動，自
    難認被告曾聖紘與其他共同被告間有犯意聯絡云云；及被告
    楊翊安辯護人為被告楊翊安辯稱：被告楊翊安與曾聖紘為朋
    友，所以跟被告曾聖紘一起上車搭載被害人莊憶華前往彰化
    ，在車上也未對被害人莊憶華有何恐嚇或強迫行為，尚難認
    被告楊翊安有參與犯罪或共同犯意聯絡云云，經查：
 1、據證人即被害人莊憶華於偵查及審理時證述：於109年10月1
    7日被告莊為棟剛好約我和被害人許博俊進去，我們就詐賭
    ，於21時許，被告莊為棟找的牌腳說我跟被害人許博俊串通
    詐賭，然後被告莊為棟先搶走我和被害人許博俊的行動電話
    及我的斜背包，裡面有2萬7,000元(即如附表二編號5所示之
    物)，並控制我們行動，另外也把我放在賭桌抽屜的現金1萬
    多元也搶走，被告莊為棟及現場的人毆打被害人許博俊，其
    中同案被告莊萬皇拿刀刺許博俊，另外同案被告莊萬皇的朋
    友拿槍枝形狀之硬物敲打被害人許博俊後，被告張皓鈞在現
    場旁邊叫囂，說去外面打聽他的綽號都問得到，然後被告莊
    為棟就直接搶走我身上的金項鍊1條、手鍊2條、K金白金戒
    指1枚及愛其華滿鑽手錶1只(即如附表二編號1至4所示之物)
    ，項鍊跟手鍊都遭被告莊為棟扯斷，後來手被用束帶綁起來
    ，同案被告莊萬皇就過來用拳頭揍我臉，再來被告莊為棟跟
    同案被告莊萬皇叫人用膠帶把我跟被害人許博俊的眼睛都矇
    起來，同案被告莊萬皇一開始說要我們找人拿2,000萬元來
    處理這件事，問我們有沒有辦法，然後被告莊為棟說要我們
    分別叫人拿100萬過來，才會放人，否則的話，就要我們死
    ，我在電話中才跟證人吳柏恒報地址就被同案被告莊萬皇揍
    ，之後被告莊為棟就叫2個小弟把我從2樓押到車上要去彰化
    找朋友拿錢，當時坐在後座，旁邊還有1個人顧我，眼睛是
    被矇著，手也被束帶綁著，之後車開了大約40分鐘，我在車
    上聽到對方接到電話，要駕駛把我載到警察局，對方就把我
    載到警察局等語(見偵31342號卷一第475至476頁、第480至4
    84頁，本院卷一第494至504頁、第518至526頁)。
 2、據被害人許博俊於偵查及審理時證述：於109年10月17日18
    時30分許前往臺中市○區○○路0段00號賭博，我們用手勢詐賭
    ，於同日21時許因為串通詐賭被發現，被告莊為棟就將我的
    行動電話、戒指(如附表二編號2)、黃金錢母(如附表二編號
    6)、及口袋内的4萬元拿走，然後被告莊為棟、張皓鈞及同
    案被告莊萬皇衝上來，3人輪流把我眼睛打受傷，同案被告
    莊萬皇還拿刀刺我大腿、用槍枝形狀之硬物敲我頭，接著又
    把我從地上抓起來丟到沙發上打，因為眼睛被同案被告莊萬
    皇用膠帶矇起來，所以只聽到被告莊為棟叫人去買束帶回來
    ，買回來之後我身上的衣服就被扒光，只剩1條內褲，被告
    莊為棟就叫人把我的手跟腳用束帶綁起來，同案被告莊萬皇
    一開始說要我們找人拿2,000萬元來處理這件事，問我們有
    沒有辦法，然後被告莊為棟就說要我們分別拿100萬元過來
    ，才要放人，否則的話，就要把我們押走，給我們死，我本
    來說有20萬元，但被告莊為棟、張皓鈞及同案被告莊萬皇說
    沒有辦法，又把我打一頓，我有聽到被告莊為棟讓被害人莊
    憶華打電話聯絡人交錢，之後同案被告莊萬皇就叫人把我從
    2樓押下去帶上車，我在中途一直掙扎到上車前才把手腳的
    束帶掙脫，衝到大馬路上呼喊救命，然後跑到旁邊的全家超
    商，因為逃跑的時候有看到警車，警方已經到場，才又折返
    回到案發現場等語(見偵31342號卷一第475至480頁，本院卷
    一第483至484頁)。
 3、據證人即到場處理警員時國梁於審理時證述：那天接獲值班
    通報說有人報案，有個女生好像是被控制在裡面，我開車載
    證人林文新到現場青島路1段22號，然後證人林文新先下車
    ，我停車，下車就看到青島路1段22號那戶騎樓原本有停1臺
    車馬上駛出來逃逸，另外被害人許博俊就從青島路1段22號
    往全家便利商店方向跑喊救命，後面是被告莊為棟在追被害
    人許博俊，後來被害人許博俊就回來我們這裡，說另外1個
    被害人莊憶華被人家開車押走，並表示在場之被告莊為棟為
    主嫌、張皓鈞為同夥，當時被害人許博俊被綁的束帶還在手
    上，只穿1條內褲，上半身赤裸，身上有受傷，臉也有受傷
    ，到達的時候，被告莊為棟跟張皓鈞坦承是他們做的，有要
    求被告莊為棟要同夥載被害人莊憶華到所，事後被告莊為棟
    通知同案被告莊萬皇還有開車的被告曾聖紘跟楊翊安到案說
    明等語(見本院卷二第25至26頁、第30頁、第36至38頁)。
 4、本院勘驗警員密錄器影像，勘驗結果顯示：被害人許博俊返
    回現場後，全身僅著內褲，行走時踉蹌跌倒，右手手腕處綁
    有束帶，左眼有遭毆傷之痕跡，並向警員表示其因詐賭被綁
    住、腿部遭人以刀刺傷、被害人莊憶華遭人載走、行動電話
    、現金及戒指均遭人奪取，警員先請被害人許博俊當場指認
    毆打之人，嗣被告莊為棟將被害人許博俊之行動電話交與警
    員，警員並要求在場之人將被害人莊憶華載回派出所，復向
    在場之人詢問：「你們是誰有動手的啦(台語)」被告莊為棟
    答：「我啦跟他(台語)」(看向畫面左方)」，「跟他」是指
    被告張皓鈞，警員問：「你跟他啊？(台語)伸手指向畫面左
    方」，被告莊為棟答：「對啦，我們2個而已(台語)等情，
    此有本院勘驗筆錄及密錄器錄影畫面擷圖(見本院卷一第299
    至301頁、第304頁、第306至307頁、第311頁、第313至314
    頁、第327頁、第329頁、第333頁、第339至340頁、第360至
    361頁、第368至371頁)在卷可參，核與證人時國梁及許博俊
    前開所述均大致相符，堪認證人時國梁及許博俊之證述真實
    可採。
 5、綜上所述，被告張皓鈞確有於上開時、地，與被告莊為棟及
    同案被告莊萬皇以前開方式使被害人莊憶華及許博俊行無義
    務之事及剝奪行動自由之行為，及被告曾聖紘及楊翊安確有
    於前揭時起參與剝奪被害人莊憶華及許博俊之行動自由，除
    據證人即被害人莊憶華、許博俊指證明確外，並有證人時國
    梁之證述，復有被害人許博俊之中國醫藥大學附設醫院109
    年10月18日診斷證明書、臺中市政府警察局第二分局扣押筆
    錄、贓物認領保管單2份、現場照片9張、扣押物品照片3張
    、現場照片6張、被害人莊憶華傷勢照片3張、被害人莊憶華
    前往立人派出所報案之監視器錄影畫面擷圖3張、車牌號碼0
    00-0000號自用小客車照片、車行紀錄、臺中市政府警察局
    勤務指揮中心受理110報案紀錄單、現場照片3張、本院勘驗
    被害人許博俊逃往超商之監視器錄影之勘驗筆錄、勘驗擷圖
    (見偵31342號卷一第105頁、第205至211頁、第217至219頁
    、第229至237頁、第239至243頁、第387至393頁、第393至3
    95頁、第397至399頁、第399頁、第403至407頁、第409頁，
    偵31342號卷二第175至177頁，本院卷一第293至297頁、第3
    19至326頁)在卷可證，足以補強被害人莊憶華及許博俊證述
    之真實性，自得採為認定事實之基礎，是上開犯罪事實，堪
    以認定。
㈢、被告張皓鈞、曾聖紘、楊翊安及辯護人等所辯不可採
 1、按關於犯意聯絡，不限於事前有所協議，其於行為當時，基
    於相互之認識，以共同犯罪之意思參與者，亦無礙於共同正
    犯之成立。且數共同正犯之間，原不以直接發生犯意聯絡者
    為限，即有間接之聯絡者，亦包括在內。且其表示之方法，
    亦不以明示通謀為必要，即相互間有默示之合致，亦無不可
     。是共同正犯之行為，應整體觀察，就合同犯意內所造成
    之結果同負罪責，而非僅就自己實行之行為負責，亦因為在
    意思聯絡範圍內，必須對於其他共同正犯之行為及其結果負
    責；又共同實施犯罪行為之人，在合同意思範圍以內，各自
    分擔犯罪行為的一部，相互利用他人的行為，以達其犯罪的
    目的者，即應對於全部所發生的結果，共同負責，而共同正
    犯的成立，祇須具有犯意聯絡，行為分擔，尤不問犯罪動機
    起於何人，亦不必每一階段犯行，均經參與（最高法院73年
    台上字第1886號、73年台上字第2364號、111年度台上字第2
    992判決意旨參照）。次按刑法上之相續共同正犯就基於凡
    屬共同正犯對於共同犯意範圍內之行為均應負責，而共同犯
    意不以在實行犯罪行為前成立者為限；若了解最初行為者之
    意思，而於其實行犯罪中途發生共同犯意而參與實行者，亦
    足成立。故對於發生共同犯意以前其他共同正犯所為之行為
    ，若有就既成之條件加以利用而繼續共同實行犯罪之意思，
    該行為即在共同意思範圍內，應共同負責（最高法院98年度
    台上字第7972號、第4230號判決意旨參照）。
 2、被告張皓鈞雖辯稱：我沒有打被害人莊憶華及許博俊，也沒
    有妨害自由云云，及辯護人為被告張皓鈞辯稱：被告張皓鈞
    並無與被告莊為棟等人有何犯意聯絡行為分擔等語，本件固
    無證據指出被告張皓鈞與被告莊為棟及同案被告莊萬皇於行
    為前有共同之謀議在先，然案發時因被告莊為棟發現被害人
    莊憶華及許博俊詐賭，被告張皓鈞與莊為棟及同案被告莊萬
    皇係出於同一目的，先後接連上前毆打被害人許博俊、同案
    被告莊萬皇持刀刺傷被害人許博俊，並毆打被害人莊憶華之
    行為，復由被告莊為棟搶走被害人2人之行動電話及財物，
    復以束帶、膠帶將被害人2人之雙手綑綁及矇住眼睛，另以
    束帶綑綁被害人許博俊雙腳並脫光其衣物僅著內褲，並要求
    被害人2人賠償等舉動，共同使被害人2人行無義務之事及妨
    害被害人2人行動自由，客觀上有共同行為之分擔甚明，被
    告張皓鈞與莊為棟及同案被告莊萬皇行為間彼此緊密相連，
    於行為當時乃係出於相互之認識，欲以彼此共同之行為相互
    促成同一犯罪目的之實現，因而積極參與犯罪之實行，堪認
    主觀上有犯意之聯絡，屬共同正犯無疑，被告張皓鈞前揭辯
    稱及辯護人為被告張皓鈞辯稱無行為分擔及犯意聯絡等語，
    顯與上開事證相違，所辯核屬畏罪卸責之詞，不足憑採。　
 3、被告曾聖紘及楊翊安亦均矢口否認有何剝奪行動自由犯行，
    均辯稱：只是載被害人莊憶華去拿錢云云，被告曾聖紘辯護
    人為被告曾聖紘辯稱：被告曾聖紘只是單純在現場，並駕車
    載被害人莊憶華，且上下車均是由被害人莊憶華上下車，車
    內也未控制被害人莊憶華行動，自難認被告曾聖紘與其他共
    同被告間有犯意聯絡等語；被告楊翊安辯護人為被告楊翊安
    辯稱：被告楊翊安與被告曾聖紘為朋友，所以跟被告曾聖紘
    一起上車搭載被害人莊憶華前往彰化，在車上也未對被害人
    莊憶華有何恐嚇或強迫行為，尚難認被告楊翊安有參與犯罪
    或共同犯意聯絡等語，惟據被告曾聖紘於警詢時自陳：一開
    始我有在2樓，玩到一半突然聽到被告莊為棟喊說有人詐賭
    ，便過去現場觀看，結果被告莊為棟已經跟對方打起來了，
    我只是上前將雙方拉開，被害人莊憶華與許博俊有承認詐賭
    ，並且請我載被害人莊憶華回彰化拿錢等語(見偵31342號卷
    一第149頁)，及被告楊翊安於警詢時供稱：一開始我與被告
    曾聖紘、張皓鈞及同案被告莊萬皇在案發現場2樓玩行動電
    話及聊天，玩到一半突然聽到被告莊為棟喊說有人詐賭，便
    過去觀看，看到的時候，莊為棟已經跟對方打起來了，被害
    人莊憶華與許博俊有承認詐賭，所以被告莊為棟有拜託我們
    載被害人莊憶華回去彰化拿錢等語(見偵31342號卷一第157
    至159頁)，足認被告曾聖紘及楊翊安自始即知悉被告莊為棟
    與被害人莊憶華及許博俊間有詐賭糾紛，且被害人莊憶華及
    許博俊斯時均已遭被告莊為棟等人毆打成傷、被害人許博俊
    遭同案被告莊萬皇刺傷，復均遭束帶及膠帶綁住雙手及矇住
    雙眼，被害人許博俊甚至遭人綁住雙腳及脫光衣物，依現場
    客觀情形，被告曾聖紘及楊翊安見狀當可知悉被害人莊憶華
    絕非自願前往取款，猶仍接受被告莊為棟所託負責搭載被害
    人莊憶華，當足認被告曾聖紘及楊翊安具有共同對被害人2
    人為剝奪行動自由之意思，且與被告莊為棟、張皓鈞及同案
    被告莊萬皇等人屬相續共同正犯。被告曾聖紘、楊翊安及其
    等辯護人前揭所辯，核屬避重就輕之詞，不足採信。 
㈣、綜上所述，本件事證明確，被告莊為棟、張皓鈞、曾聖紘及
    楊翊安犯行均堪以認定，均應予依法論科。
二、論罪科刑
㈠、核被告莊為棟就犯罪事實一所為，係犯刑法第268條前段之意
    圖營利供給賭博場所罪及刑法第268條後段之意圖營利聚眾
    賭博罪。起訴書雖漏載被告莊為棟涉犯刑法第268條後段之
    意圖營利聚眾賭博罪，惟於起訴之犯罪事實已敘明，自在起
    訴範圍內，且經本院當庭告以被告莊為棟可能尚涉犯此部分
    罪名（見本院卷二第175頁），已足保障被告莊為棟之防禦
    權，本院自得併予審究（最高法院93年度台上字第1011號判
    決意旨參照）。按刑事法若干犯罪行為態樣，本質上原具有
    反覆、延續實行之特徵，立法時既予特別歸類，定為犯罪構
    成要件之行為要素，則行為人基於概括之犯意，在密切接近
    之一定時、地持續實行之複次行為，倘依社會通念，於客觀
    上認為符合一個反覆、延續性之行為觀念者，於刑法評價上
    ，即應僅成立一罪。學理上所稱「集合犯」之職業性、營業
    性或收集性等具有重複特質之犯罪均屬之，例如經營、從事
    業務、收集、販賣、製造、散布等行為概念者是（最高法院
    95年度台上字第4686號判決意旨參照）。準此，被告莊為棟
    於前揭期間，持續反覆提供賭博場所及聚眾賭博以營利，依
    社會通念，被告莊為棟之行為即應屬前揭學理上所稱具有營
    業性之重複特質之「集合犯」，僅各成立一罪。又被告莊為
    棟以一行為同時觸犯上開2罪，為想像競合犯，應依刑法第5
    5條前段規定，從情節較重之圖利聚眾賭博罪處斷。
㈡、按刑法第304條第1項強制罪保護法益為人之意思決定自由與
    身體活動自由；刑法第304條之強暴、脅迫，祇以所用之強
    脅手段足以妨害他人行使權利，或足使他人行無義務之事為
    已足，並非以被害人之自由完全受其壓制為必要（最高法院
    28年上字第3650號判決要旨參照）；次按刑法第305條之恐
    嚇危害安全罪，係指單純以將來加害生命、身體、自由、名
    譽、財產之事，恐嚇他人致生危害於安全者而言，如對於他
    人之生命、身體等，以現實之強暴、脅迫手段加以危害要挾
    ，使人行無義務之事或妨害人行使權利，即應構成刑法第30
    4條之強制罪，縱有恐嚇行為，亦僅屬犯強制罪之手段，無
    更論以恐嚇危害安全罪之餘地（最高法院84年度台非字第19
    4號、93年度台上字第3309號判決意旨參照）。 
㈢、是核被告莊為棟、張皓鈞就犯罪事實二所為，均係犯刑法第3
    02條第1項之剝奪他人行動自由罪及同法第304條第1項之強
    制罪；被告曾聖紘及楊翊安就犯罪事實二所為，均係犯刑法
    第302條第1項之剝奪他人行動自由罪。
㈣、公訴意旨雖認被告4人所為，均係犯刑法第330條第1項、第32
    1條第1項第3款、第4款結夥3人以上、持兇器之強盜罪，惟
    查：
 1、按刑法上之強盜罪，以意圖為自己或第三人不法所有為其意
    思要件，如行為人主觀上欠缺為自己或第三人不法所有之意
    圖，與刑法上強盜罪之犯罪構成要件不符，縱其係使用強暴
    、脅迫等不法手段，至使不能抗拒，而取他人之物或使其交
    付，除成立其他罪名外，仍不能以強盜罪相繩（最高法院10
    1年度台上字第5529號、103年度台上字第1352號判決意旨參
    照）。而意圖不法所有之意義，必行為人自知對於該項財物
    並無法律上正當權源，仍圖以占為己有，始與不法所有之意
    圖相當，若行為人自信確有法律上正當所有之原因，且該自
    信不論就法規或社會相當性而言尚非全屬無據，縱其強取財
    物之際，手段涉於不法，仍與強盜罪之意思要件不合(最高
    法院92年度台上字第5043號判決意旨參照)。
 2、經查，依被害人莊憶華及許博俊於本院審理時之指述(見本
    院卷一第495頁、第522頁、第463至464頁、第482頁)、被告
    莊為棟、張皓鈞、曾聖紘、楊翊安、同案被告莊萬皇之供稱
    (偵31342號卷一第121頁、第336頁、第111頁、第338頁、第
    149至151頁、第157至159頁、第141至143頁)及被害人許博
    俊與莊憶華間通訊軟體LINE對話紀錄擷圖8張(見偵31342號
    卷一第197至203頁) ，可知被告莊為棟、張皓鈞及同案被告
    莊皇萬於案發當時確因遭被害人莊憶華、許博俊詐賭，被告
    莊為棟因不甘財物損失而共同起意為上開違反被害人莊憶華
    、許博俊意願而強制取走被害人2人之財物及剝奪2人之行動
    自由行為，及被告曾聖紘及楊翊安於知悉上情後仍參與剝奪
    被害人2人行動自由，揆諸前開說明，被告莊為棟、張皓鈞
    及同案被告莊皇萬共同以前述強暴方式取得如附表二所示之
    物及上開現金雖有不法，然被告莊為棟主觀上既係認知係拿
    回自己的賭資，及獲得被詐賭之賠償，要難遽認其具有不法
    所有之意圖，被告4人所為自與強盜罪之構成要件有間。檢
    察官認被告4人係犯刑法第330條第1項、第321條第1項第3款
    、第4款結夥3人以上、持兇器之強盜罪，容有未洽，惟因起
    訴之基本社會事實同一，並經本院當庭告知上開變更之罪名
    （本院卷二第15頁、第175頁），對於被告4人之防禦權不生
    影響，爰依法變更起訴法條。
㈤、被告莊為棟、張皓鈞、曾聖紘、楊翊安與同案被告莊萬皇及
    姓名年籍不詳之成年男子間，就上開剝奪行動自由犯行，有
    犯意之聯絡及行為之分擔；被告莊為棟、張皓鈞與同案被告
    莊萬皇間，就上開強制犯行，有犯意聯絡及行為分擔，應論
    以共同正犯。
㈥、被告莊為棟、張皓鈞均係於基於同一犯罪原因，於密接之時
    間，在相同之地點，彼此穿插實施，行為間局部同一，應均
    屬以同一行為而觸犯數罪名，為想像競合犯，應均依刑法第
    55條前段之規定，從一重之剝奪他人行動自由罪處斷。又被
    告莊為棟、張皓鈞、曾聖紘、楊翊安均係以一行為同時剝奪
    被害人2人之行動自由，係以一行為觸犯數同一罪名之同種
    想像競合犯，應依刑法第55條規定，從一重處斷。查被告莊
    為棟、張皓鈞及同案被告莊萬皇雖有向被害人莊憶華及許博
    俊恫稱恐嚇言語，然均係迫使被害人2人為處理詐賭而行無
    義務之事之手段，是被告莊為棟、張皓鈞及同案被告莊萬皇
    等人以上揭脅迫方式使被害人2人畏懼，揆諸前揭說明，縱
    有恐嚇行為，亦僅屬強制罪之手段，無更論以恐嚇危害安全
    罪之餘地，應僅論以強制罪已足，附此敘明。
㈦、又被告莊為棟所犯圖利聚眾賭博罪、剝奪行動自由罪2罪，犯
    意各別，行為互殊，應予分論併罰。　
㈧、被告曾聖紘前因詐欺案件，經本院以106年度訴字第347號判
    決判處有期徒刑2年確定，於108年11月13日縮短刑期假釋出
    監，並於109年6月26日保護管束期滿未經撤銷假釋，視為執
    行完畢，有臺灣高等法院被告前案紀錄表1份在卷可稽，其
    於受有期徒刑之執行完畢後，5年內故意再犯本案有期徒刑
    以上之罪，為累犯，足認被告就刑罰之反應力薄弱，且認依
    累犯規定加重最低本刑，不致使被告曾聖紘所受刑罰超過所
    應負擔之罪責，無違罪刑相當原則及比例原則，爰依司法院
    釋字第775號解釋意旨及刑法第47條第1項前段規定，加重其
    刑，辯護人辯護意旨謂本案不應依累犯規定加重其刑等語，
    洵難憑採。
㈨、爰審酌被告莊為棟不法經營賭博以營利，助長賭風及社會僥
    倖心理，使人易趨於遊惰，養成不良習慣，對社會風氣有不
    良之影響，復不思以正確方式處理詐賭糾紛，竟夥同被告張
    皓鈞、同案被害莊萬皇及數名姓名年籍不詳之成年男子，共
    同以上開強暴之方式使被害人莊憶華、許博俊2人行無義務
    之事及剝奪被害人2人行動自由，而遂行其等取回賭金及賭
    場損失之目的，及被告曾聖紘及楊翊安中途共同參與剝奪被
    害人2人之行動自由，被告4人共同造成被害人2人身心遭受
    傷害及恐懼，所為實不足取，應予非難，兼衡被告4人各自
    素行(被告曾聖紘構成累犯部分，不予重複評價)、被告莊為
    棟均坦承犯行、被告張皓鈞、曾聖紘及楊翊安否認犯行之犯
    後態度，被告4人各自於本案參與之程度、手段、所獲取之
    不法利益，被告莊為棟及張皓鈞業與被害人2人達成和解賠
    償並賠償損害，此有和解書在卷可稽(見偵31342號卷一第46
    7頁)，及被告4人自述之智識程度、職業、家庭生活經濟狀
    況（見本院卷二第246頁）等一切情狀，分別量處如主文所
    示之刑，並就被告莊為棟圖利聚眾賭博罪部分，被告曾聖紘
    及楊翊安部分，均諭知易科罰金之折算標準。
㈩、又緩刑之宣告，除應具備刑法第74條第1項所定條件外，並須
    有可認為以暫不執行刑罰為適當之情形，始得為之。辯護人
    雖以被告莊為棟前無犯罪紀錄、坦承圖利聚眾賭博罪犯行為
    由請求為緩刑之宣告等語(見本院卷一第204頁)，然本院審
    酌被告莊為棟除犯圖利聚眾賭博罪外，另犯上開強制及剝奪
    他人行動自由罪，為求予被告莊為棟妥適刑罰，令其儆戒，
    避免其僥倖無視法紀，並維護社會治安及善良風俗，就被告
    莊為棟本案犯行實難謂符合暫不予執行為適當之要件，爰不
    為緩刑之宣告，併此敘明。
三、沒收
㈠、按供犯罪所用、犯罪預備之物或犯罪所生之物，屬於犯罪行
    為人者，得沒收之。但有特別規定者，依其規定；犯罪所得
    ，屬於犯罪行為人者，沒收之，於全部或一部不能沒收或不
    宜執行沒收時，追徵其價額；犯罪所得已實際合法發還被害
    人者，不予宣告沒收或追徵，刑法第38條第2項、第38條之1
    第1項前段、第3項、第5項分別定有明文。另按宣告前二條
    之沒收或追徵，有過苛之虞、欠缺刑法上之重要性、犯罪所
    得價值低微，或為維持受宣告人生活條件之必要者，得不宣
    告或酌減之。刑法第38條之2第2項亦有明定。
㈡、扣案如附表一所示之物均為被告莊為棟所有且為供本案意圖
    營利聚眾賭博罪所用之物，業據被告莊為棟供稱在卷（見本
    院卷二第239頁），爰依刑法第38條第2項前段於被告莊為棟
    所犯該罪項下宣告沒收。
㈢、被告莊為棟就犯罪事實一犯行所獲報酬為12萬元，業據被告
    莊為棟供陳在卷（見本院卷二第239頁），此部分為其意圖
    營利聚眾賭博罪之犯罪所得，未據扣案，應依刑法第38條之
    1第1項前段、第3項規定，於被告莊為棟所犯該罪項下宣告
    沒收之，於全部或一部不能沒收或不宜執行沒收時，追徵其
    價額。
㈣、又被告莊為棟就犯罪事實二自被害人莊憶華取得1萬餘元、2
    萬7,000元及自被害人許博俊取得4萬元之現金，惟被告莊為
    棟與被害人2人已達成和解，並已給付20萬元賠償金與被害
    人2人等情，此有前揭和解書在卷可參，其所付出之和解金
    額已超過上揭犯罪所得，爰認若仍將被告莊為棟此部分之犯
    罪所得宣告沒收，顯有過苛之虞，故依刑法第38條之2第2項
    不予宣告沒收或追徵。
㈤、如附表二所示之物，固屬被告莊為棟就犯罪事實二犯行之犯
    罪所得，惟已實際合法發還被害人2人，此有贓物認領保管
    單2份在卷可憑（見偵31342號卷一第217頁、第219頁），爰
    依刑法第38條之1第5項之規定，不予宣告沒收或追徵。又扣
    案如附表三所示之物，據被告莊為棟供稱與本案犯罪無關（
    見本院卷二第244頁），復無其他證據足證該物品與本案犯
    罪有關，爰不予宣告沒收。至同案被告莊萬皇為本案犯行所
    用之水果刀1把，雖為被告莊為棟所有，然既未扣案，且被
    告莊為棟陳稱業已丟棄等語(見本院卷二第242頁)，若宣告
    沒收或追徵，恐徒增執行之勞費，且為日常生活可取得之物
    ，未必有助於預防犯罪，實欠缺刑法上之重要性，爰不予宣
    告沒收或追徵，附予敘明。
四、不另為無罪諭知
㈠、公訴意旨略以：被告曾聖紘及楊翊安於109年10月17日21時許
    ，因被告莊為棟與年籍姓名不詳之成年男子，一同認為被害
    人莊憶華、許博俊2人聯合詐賭，竟與在場同案被告莊萬皇
    、被告張皓鈞等共同基於妨害自由、為自己不法所有之強盜
    等犯意聯絡，由被告莊為棟出手將被害人莊憶華、許博俊之
    行動電話及被害人莊憶華所有、內裝有2萬7,000元之背包強
    行取走，並將賭桌上屬於被害人莊憶華之1萬餘元，被害人
    莊憶華及許博俊等顧及被告莊為棟一方人馬至少有9人以上
    ，擔心不順從時將危及渠等安全而不敢抵抗。被告莊為棟復
    出手強拔取被害人許博俊手上戒指1枚、褲袋中現金4萬元。
    並喝令被害人莊憶華、許博俊等留在原處，被害人許博俊遭
    受上述脅迫行無義務之事及妨害其財產權利，而有反抗動作
    。被告曾聖紘與莊為棟、張皓鈞及同案被告莊萬皇等4人及
    在場不詳人士數人遂一擁而上，眾人以手揮拳、腳踢及以槍
    枝形狀之硬物敲打等方式，毆打被害人許博俊全身及頭部，
    被害人許博俊遭毆打後體力不支臥倒在地；另同案被告莊萬
    皇並揮拳毆打被害人莊憶華臉頰、以不詳刀狀兇器，刺入被
    害人許博俊右大腿，使被害人許博俊受有頭部挫傷、左眼挫
    傷並結膜下出血、右大腿2公分穿刺傷、被害人莊憶華受有
    左側臉頰紅腫等傷害（傷害部分均未據告訴）；被告張皓鈞
    並以「去外面打聽我的綽號都問得到」等言語，使之認為張
    皓鈞為黑道兇狠人士，不順從者將遭遇不測等脅迫而就範；
    被告莊為棟並於渠等遭受暴力、言語威脅不能抗拒之際，施
    強暴拉扯掛在莊憶華脖子、手腕、手指等處，配戴之金造項
    鍊1條、手鍊2條；黃金K鍊造戒指1枚、愛其華牌鑲鑽手錶1
    只得手。被告莊為棟、張皓鈞及同案被告莊萬皇等3人再以
    束帶、綁繩等物，綑綁被害人莊憶華及許博俊2人之手腳等
    處，並以毛巾綑綁許博俊眼處頭部使之無法看見周遭狀況、
    脫去被害人許博俊身上所有衣物僅剩內褲以防止其逃跑，渠
    等喪失行動及反抗能力。隨後，被告莊為棟開口要求被害人
    莊憶華及許博俊等2人，想辦法找親友湊出遠超於詐賭金額
    上百倍之2,000萬元，交付與被告莊為棟、張皓鈞及同案被
    告莊萬皇及等人了事，經2人告訴無此財力後，被告莊為棟
    改以言語要求2人交出100萬元，否則要押走2人讓渠等死亡
    ，對之恐嚇、威脅，並將被害人莊憶華之行動電話交與被害
    人莊憶華，要求被害人莊憶華撥打電話對外求金援，詎被害
    人莊憶華撥打與年籍、姓名不詳之吳姓友人後，一開口便將
    賭場地址報予對方知悉，遂又遭同案被告莊萬皇毆打阻止。
    因認被告曾聖紘及楊翊安此部分涉有刑法第330條第1項、第
    321條第1項第3款、第4款結夥3人以上持兇器強盜罪嫌等語
    。
㈡、按犯罪事實應依證據認定之，無證據不得認定犯罪事實；不
    能證明被告犯罪者，應諭知無罪之判決，刑事訴訟法第154
    條第2項、第301條第1項定有明文。而認定犯罪事實所憑之
    證據，雖不以直接證據為限，間接證據亦包括在內。然無論
    直接或間接證據，其為訴訟上之證明，須於通常一般之人均
    不至於有所懷疑，而得確信其為真實之程度者，始得據之為
    有罪之認定，倘其證明尚未達到此一程度，而有合理之懷疑
    存在，致無從為有罪之確信時，即應為無罪之判決。檢察官
    就被告犯罪事實，應負舉證責任，並指出證明之方法，刑事
    訴訟法第161條第1項定有明文。因此，檢察官對於起訴之犯
    罪事實，應負提出證據及說服之實質舉證責任。倘其所提出
    之證據，不足為被告有罪之積極證明，或其指出證明之方法
    ，無從說服法院以形成被告有罪之心證，基於無罪推定之原
    則，自應為被告無罪之判決(最高法院76年台上字第4986號
    、92年台上字第128號判決意旨參照)。又按事中共同正犯，
    即學說所謂之「相續的共同正犯」或「承繼的共同正犯」，
    乃指前行為人已著手於犯罪之實行後，後行為人中途與前行
    為人取得意思聯絡而參與實行行為而言。事中共同正犯是否
    亦須對於參與前之他共同正犯之行為負責，學理上固有肯定
    、否定、限定肯定、限定否定各說之爭議，但共同正犯之所
    以適用「一部行為全部責任」，即在於共同正犯間之「相互
    利用、補充關係」，若前行為人之行為，對加入之後行為人
    於構成要件之實現上，具有重要影響力，亦即後行為人參與
    時，法益受侵害之狀態仍然持續，犯罪行為尚未結束，因此
    ，前行為人與後行為人對於前行為與後行為皆存在相互利用
    、補充關係，自應對前行為人之前行為負責；否則，後行為
    人對前行為人之前行為，既未參與，亦無形成共同行為之決
    意，自無須對其參與前之犯罪行為負責(最高法院110年度台
    上字第936號、第937號、第938號判決意旨參照)。
㈢、公訴意旨認被告曾聖紘及楊翊安涉有此部分持兇器強盜罪嫌
    ，無非係以被告曾聖紘及楊翊安於警詢、偵訊時之供述、被
    害人莊憶華及許博俊於警詢、偵查之指述、如附表二所示之
    扣押物、贓物認領保管單、現場影像列印資料、臺中市政府
    警察局第二分局立人派出所職務報告書、車牌號碼000-0000
    號自用小客車照片及車行紀錄為其論據。
㈣、訊據被告曾聖紘及楊翊安堅詞否認此部分犯行，經查，據證
    人即被告莊為棟於偵查時證述：拔被害人莊憶華項鍊時在2
    樓，被告曾聖紘及楊翊安已經下去1樓等語(見偵31342號卷
    二第154頁)，可徵被告莊為棟取走被害人2人財物之際，被
    告曾聖紘及楊翊安已不在場，復依被告莊為棟、張皓鈞、同
    案被告莊萬皇及被害人莊憶華及許博俊所述，均未曾供述或
    證述被告曾聖紘及楊翊安就上開公訴意旨所述部分有何參與
    情事，則被告曾聖紘及楊翊安於本院認定前開參與剝奪被害
    人莊憶華及許博俊行動自由前，對先前被告莊為棟、張皓鈞
    及同案被告莊萬皇毆打被害人2人、強取被害人2人之財物及
    以束帶綑綁被害人2人雙手、以束帶綑綁被害人許博俊雙腳
    及以膠帶矇住被害人2人雙眼之行為，因不在其合同意思範
    圍之內，且該部分之法益侵害已經結束，其無從再參與該先
    前犯行之全部或一部，該部分已完成之犯行，自不能令其等
    負責，且卷內亦乏積極、確切證據足資證明被告曾聖紘及楊
    翊安與被告莊為棟、莊萬皇及張皓鈞間就此部分有何犯意聯
    絡或行為分擔，基於罪疑唯輕原則，自難僅以被告曾聖紘及
    楊翊安在場及參與搭載被害人莊憶華遽認被告曾聖紘及楊翊
    安就其等參與前之行為亦須負責，惟此部分倘成立犯罪，亦
    與前揭有罪部分(本院變更起訴法條為剝奪他人行動自由罪)
    具有想像競合裁判上一罪之關係，爰不另為無罪之諭知。
據上論斷，應依刑事訴訟法第299第1項前段、第300條，判決如
主文。
本案經檢察官陳佞如提起公訴，檢察官李濂、何建寬、陳永豐到
庭執行職務。
中　　華　　民　　國　　111 　年　　11　　月　　30　　日
                  刑事第十六庭  審判長法  官  黃佳琪
　　　　　　　　　                    法  官  鄭咏欣
　　　　　　　　　                    法  官  張雅涵
以上正本證明與原本無異。
如不服本判決應於收受判決後20日內向本院提出上訴書狀，並應
敘述具體理由；其未敘述上訴理由者，應於上訴期間屆滿後20日
內向本院補提理由書（均須按他造當事人之人數附繕本）「切勿
逕送上級法院」。
告訴人或被害人如不服判決，應備理由具狀向檢察官請求上訴，
上訴期間之計算，以檢察官收受判決正本之日起算。
                                      書記官  曾惠雅
中　　華　　民　　國　　111 　年　　12　　月　　 1　　日
附錄本案論罪科刑法條
中華民國刑法第268條
意圖營利，供給賭博場所或聚眾賭博者，處3年以下有期徒刑，
得併科9萬元以下罰金。

中華民國刑法第302條
私行拘禁或以其他非法方法，剝奪人之行動自由者，處5年以下
有期徒刑、拘役或9千元以下罰金。
因而致人於死者，處無期徒刑或7年以上有期徒刑；致重傷者，
處3年以上10年以下有期徒刑。
第1項之未遂犯罰之。

中華民國刑法第304條
以強暴、脅迫使人行無義務之事或妨害人行使權利者，處3年以
下有期徒刑、拘役或9千元以下罰金。
前項之未遂犯罰之。
附表一
編 號 扣押物品名稱及數量 備註 1 麻將1副 被告莊為棟所有供本案犯罪所用。 2 牌尺4支 被告莊為棟所有供本案犯罪所用。 3 骰子1個 被告莊為棟所有供本案犯罪所用。 
附表二
編 號 扣押物品名稱及數量 備註 1 手錶1只 莊憶華所有（已發還） 2 戒指各1個 莊憶華所有（已發還）、許博俊所有（已發還） 3 黃金鍊子5條 莊憶華所有（已發還） 4 黃金玫瑰墜子1個 莊憶華所有（已發還） 5 皮包2個 莊憶華所有（已發還） 6 黃金錢母1個 許博俊所有（已發還） 
附表三
扣押物品名稱及數量 備註 新臺幣29,775元 與本案犯罪無關。